【裁判字號】    94,重訴,12
【裁判日期】    950330
【裁判案由】    毒品危害防制條例
【裁判全文】
臺灣彰化地方法院刑事判決              94年度重訴字第12號
公  訴  人  臺灣彰化地方法院檢察署檢察官
被      告  甲○○
選任辯護人  黃鼎鈞律師
上列被告因違反毒品危害防制條例案件，經檢察官提起公訴（九
十四年度偵字第三一○六號），本院判決如下：
    主    文
甲○○運輸第二級毒品，處有期徒刑拾年。扣案之第二級毒品甲
基安非他命伍包（合計淨重肆仟玖佰捌拾陸點捌公克）沒收銷燬
之。
    事    實
一、緣姓名、年籍不詳綽號「勇仔」之成年男子於民國九十三年
    一月間，向林科至購買價格新臺幣（下同）一百九十五萬元
    之第二級毒品甲基安非他命（林科至販賣第二級毒品部分由
    檢察官另案偵辦中），並欲以每公斤二萬元之代價，委由甲
    ○○代為交付價金並運送該批甲基安非他命。詎甲○○因房
    貸壓力而需款孔急，明知甲基安非他命係屬毒品危害防制條
    例第二條第二項第二款所規定之第二級毒品，不得非法持有
    、運輸，竟仍應允之，而基於運輸甲基安非他命之犯意，於
    九十三年一月二十七日，先向「勇仔」收取價金後，再以其
    所申租之門號：0000000000號行動電話撥打林科
    至所使用之門號：0000000000號行動電話，聯絡
    取得甲基安非他命及交付價金之事宜，雙方遂定於九十三年
    一月二十八日二十時許，在臺南縣國道三號高速公路關廟交
    流道附近之「大關廟加油站」前碰面。嗣甲○○依約駕駛其
    子張明凱所有之車牌號碼五Ｎ—一七三五號自用小客車至上
    開地點，並將價金一百九十五萬元交付林科至後，林科至即
    將五包甲基安非他命（合計淨重四千九百八十六點八公克，
    空包裝重五十七點五七公克，純度百分之六十八點七，純質
    淨重三千四百二十五點九三公克）交付甲○○，甲○○隨即
    駕駛上開車輛運送上開甲基安非他命沿國道三號高速公路北
    上，欲將之運往南投縣草屯鎮交予「勇仔」。嗣經警獲報後
    ，隨即於同日二十一時五分許，在國道三號高速公路古坑收
    費站前，攔檢甲○○所駕駛之上開車輛，並當場在該車輛內
    右前座地板上扣得上開甲基安非他命，始查悉上情。後甲○
    ○於法務部調查局南部機動組接受調查時供出其所運輸上開
    甲基安非他命之來源係林科至，而林科至之上手為何振豪，
    因而破獲何振豪之製毒及販毒行為（何振豪業經臺灣高雄地
    方法院檢察署檢察官以九十三年度偵字第五一九七號提起公
    訴，目前由臺灣高雄地方法院審理中）。
二、案經法務部調查局臺南巿調查站及臺南縣警察局分別移送臺
    灣臺南地方法院檢察署呈請臺灣高等法院檢察署核轉臺灣彰
    化地方法院檢察署檢察官偵查起訴。
    理    由
一、訊據被告甲○○對於上揭犯罪事實坦承不諱，且被告於上開
    時、地遭查獲時為警扣得之白色晶體五包，經送請法務部調
    查局鑑定結果，認均含有第二級毒品甲基安非他命成分，合
    計淨重四千九百八十六點八公克，空包裝重五十七點五七公
    克，純度百分之六十八點七，純質淨重三千四百二十五點九
    三公克等情，有該局九十三年二月二十五日出具之調科壹字
    第○九三○○○○六九九八○號檢驗通知書附卷可按；此外
    復有被告所申租之門號：0000000000號行動電話
    九十三年一月間之通聯紀錄一份、被告使用上開行動電話門
    號與林科至所使用之門號：0000000000號行動電
    話於九十三年一月二十六日至同年月二十八日間之通訊監察
    譯文一份、車籍資料查詢表一份及查獲現場照片八張附卷可
    按，足徵被告之自白與事實相符。綜上所述，本件事證已臻
    明確，被告上開運輸第二級毒品之犯行應堪認定。
二、按運輸毒品罪之「運輸」，係本於運輸意思而搬運輸送而言
    ，倘其有此意圖者，一有搬運輸送之行為，犯罪即已成立，
    並非以運抵目的地為完成犯罪之要件，且縱係零星或短途持
    送，除顯然無運輸之認識或意圖，得認為單純持有外，亦應
    論以該罪，最高法院九十三年度台上字第一四七二號判決可
    資參照。查甲基安非他命係屬毒品危害防制條例第二條第二
    項第二款所規定之第二級毒品，不得非法持有、運輸，被告
    甲○○明知上情，竟仍受姓名、年籍不詳綽號「勇仔」之成
    年男子所託，為其將扣案之甲基安非他命運送至南投縣草屯
    鎮，雖中途即為警查獲，惟參照上開說明，仍無礙於其構成
    運輸第二級毒品罪。是核被告所為，係違反毒品危害防制條
    例第四條第二項之運輸第二級毒品罪。查被告於九十三年二
    月六日於法務部調查局南部機動組接受調查時供出其所運輸
    上開甲基安非他命之來源係林科至，而林科至之上手為何振
    豪，因而破獲何振豪之製毒及販毒之犯罪事實，此有調查筆
    錄二份、臺灣高雄地方法院檢察署檢察官九十三年度偵字第
    五一九七號起訴書、法務部調查局南部機動組案件移送書、
    臺南縣警察局永康分局刑事案件報告書及臺南縣警察局九十
    四年四月十四日南縣警少字第○九四○○三五二七一號函各
    一份在卷可按，並經調閱臺灣高雄地方法院九十四年訴字第
    六一八號卷查證屬實，應依毒品危害防制條例第十七條之規
    定，就被告所犯之上開運輸第二級毒品罪減輕其刑。爰審酌
    被告明知法令禁止運輸毒品，竟貪圖私利而為上開犯行，犯
    罪之動機、目的可議，且其運輸之第二級毒品甲基安非他命
    數量甚多，重達約五公斤，倘流入市面，將嚴重影響國人之
    身體健康，衍生龐大之社會治安問題，幸警調單位能早先接
    獲線報，密集監控，而即時查獲，否則後果實難以想像，是
    以其雖配合警調破獲上手，不能謂無悔悟之心，惟因其行為
    所生危害甚鉅，仍不宜輕縱，再考之被告之智識程度、生活
    狀況，及犯後坦承犯行，態度尚佳等一切情狀，量處如主文
    所示之刑。扣案之甲基安非他命五包（合計淨重四千九百八
    十六點八公克），為查獲之第二級毒品，不問屬於被告與否
    ，應依毒品危害防制條例第十八條第一項前段宣告沒收銷燬
    之。至被告上揭所使用之門號：0000000000號行
    動電話，尚非供其運輸毒品所使用之物，另車牌號碼五Ｎ—
    一七三五號自用小客車，則非被告所有，業據被告供述在卷
    ，並有車籍資料表一紙在卷可按，爰均不另為沒收之諭知。
據上論斷，應依刑事訴訟法第二百九十九條第一項前段，毒品危
害防制條例第四條第二項、第十七條、第十八條第一項前段，判
決如主文。
本案經檢察官何蕙君到庭執行職務。
中    華    民    國    95    年    3     月    30    日
                        臺灣彰化地方法院刑事第一庭
                            審判長法官      李進清
                            法      官      王昌鑫
                            法      官      紀佳良
以上正本證明與原本無異。
如不服本判決，應於判決送達後十日內，向本院提出上訴狀。
中    華    民    國    95    年    3     月    31    日
                                書記官      陳錫威
附錄論罪科刑法條：
毒品危害防制條例第四條第二項：
製造、運輸、販賣第二級毒品者，處無期徒刑或七年以上有期徒
刑，得併科新臺幣七百萬元以下罰金。


司法院資訊處製作；財團法人民間司法改革基金會備份。
